臺灣士林地方法院刑事判決　　　　　　　　　　　　九十三年度交易字第一六五號
　　公　訴　人　臺灣士林地方法院檢察署檢察官
　　被　　　告　丙○○
右列被告因過失傷害案件，經檢察官聲請以簡易判決處刑（九十三年度調偵字第二一
一號），本院士林簡易庭認應適用通常訴訟程序而移送（九十三年度士交簡字第一二
三五號），被告於準備程序為有罪之陳述，經本院裁定改依簡式審判程序審理，茲判
決
如左：
    主  文
丙○○因過失傷害人，處有期徒刑肆月，如易科罰金，以參佰元折算壹日。
    事  實
一、丙○○於民國（下同）九十二年六月十五日上午七時四十五分許，駕駛ＩＬ─八
    三五二號自用小客車，沿台北市○○○路○段由東往西行駛，途經該路段與舊宗
    路口時，原應注意全措施，且在市區道路行車速度不得超過時速五十公里，而汽
    車行駛時，駕駛人應注意車前狀況，並隨時採取必要之安全措施，而依當時天候
    、道路等狀況，並無不能注意之情事，乃竟疏未注意，於穿越上開路口時，以時
　　速六十餘公里之速度超速行駛，且未注意車前對向某不詳車號正欲左轉之自用小
  　客車車頭突出中心線，本應採取適當之閃煞或必要之安全措施，而竟過度反應往
    右前方大幅急偏欲圖閃避該車，以致撞擊適正停於舊宗路北往南方向停等紅綠燈
    ，由甲○○駕駛附載其妻丁○○、子乙○○，車號七Ｃ─七０二九號之自用小客
　　車左前側車門，使甲○○因此受有肩及上臂挫傷、瘀血腫痛、韌帶骨膜傷發炎、
  　內傷胸痛之傷害，丁○○受有頭部外傷併輕微腦震盪、頸部拉傷等傷害，乙○○
    則受有頭痛（頭部挫傷）之傷害。丙○○於肇事後，在未被有偵查犯罪職權之公
    務員發覺前，向前往現場處理之台北市政府警察局內湖分局員警承認為肇事者並
    願接受裁判。
二、案經丙○○自首並經甲○○、丁○○訴由臺灣士林地方法院檢察署檢察官偵查後
    聲請以簡易判決處刑。
    理      由
一、訊據被告對於在右揭時地，因過失傷害被害人三人之事實供承不諱，核與告訴人
    甲○○、丁○○指訴之情節相符，被害人之傷勢，復有診斷證明書三件在卷可按
    ，此外併有道路交通事故調查報告表（一）（二）、現場圖、談話紀錄表、補充
    資料表、分析研判表各一件及事故現場照片多幀在卷可稽。按汽車行駛時，駕駛
    人應注意車前狀況，並隨時採取必要之安全措施；行車速度，依標誌或標線之規
    定，無標誌或標線者，在市區道路，時速不得超過五十公里，道路交通安全規則
    第九十四條第三項及第九十三條第一項第一款前段分別定有明文。被告駕車行經
    上開路段，本應遵守前述之注意義務採取必要之煞停或其他安全措施，並依速限
    謹慎行使，依當時情況亦無不能注意之特殊情形，乃自承當時時速約六十至七十
    公里，且於車前有左轉車輛時，未能正確判斷其與該車間之距離及速度等情，採
    取安全而有效之閃煞措施，乃竟過度反應操駕汽車而大幅度向右前方偏離以致撞
　　擊被害人車輛因而肇事，其有過失應甚明確。又被告之過失行為與被害人所受傷
　  害間復有相當因果關係。本案事證已臻明確，被告犯行足堪認定。
二、被告雖另辯稱被害人車輛停止之位置不當，應亦與有過失等語，惟案發當時舊宗
    路之交通標誌、標線雖未完全施設完成，但被害人甲○○當時所駕車輛係停等於
    南向紅綠燈之後（下）方，有該肇事現場照片數幀可稽（偵查卷頁三四），則自
    難認其有何不當停車同致本件車禍發生之情。又被害人丁○○固受有上開傷害，
    但其並無神經功能障礙，另乙○○於車禍前雖因熱痙鸞而有疑似癲癇波及發作後
    之慢波，經檢查後度換氣下亦出現疑似癲癇波，但該結果並無法直接證實與車禍
    事件相關，迄九十三年一月二日實施神經心理測驗前，依其整體測驗結果，並無
    直接證據顯示其目前之神經心理狀態與車禍事件明顯有關等情，亦有國防大學國
    防醫學院三軍總醫院九十三年十一月二日集逵字第０九三００二一七二七號函一
    件附於本院卷可查，足認被害人丁○○、乙○○所受傷害尚均處於輕傷之狀態，
    並無積極證據顯示其等身體、健康受有重大不治或難治之傷害，告訴人此部份主
    張，尚嫌無據，併此指明。
三、核被告所為，係犯刑法第二百八十四條第一項之過失傷害人罪。其以一過失行為
    同時造成被害人三人之傷害，應依想像競合犯之規定，從一重之過失傷害罪處斷
    。又車禍發生之時，雖係由被害人甲○○報案，但被告於警方前往現場處理時當
    場承認為肇事者等情，業據被告於偵審時供述明確，併有警方自首調查表一件在
    卷可按，應認被告係於犯罪未被發覺前向該管公務員自承犯罪而願接受裁判，核
    與自首之要件相符，應依法減輕其刑。爰審酌被告平日素行尚稱良好、其手段、
    教育智識程度及犯後坦承犯行，尚知悔悟，但因和解金額差距過大迄未與被害人
    達成民事和解賠償其損害等一切情狀，量處如主文所示之刑，並諭知易科罰金之
    折算標準。
據上論斷，應依刑事訴訟法第四百五十一條之一第四項第一款、第四百五十二條、第
二百七十三條之一、第二百九十九條第一項前段，刑法第二百八十四條第一項前段、
第五十五條、第四十一條第一項、第六十二條前段，罰金罰鍰提高標準條例第一條前
段、第二條，判決如主文。
本案經檢察官王巧玲到庭執行職務。
中　　　華　　　民　　　國  　九十三　　年  　十二　　　月  　二十四  　日
              　　　　　        　臺灣士林地方法院刑事第六庭
                  　　　　　        　法　官  朱  光  仁
右正本證明原本無異。
如不服本判決應於送達後十日內向本院提出上訴狀。
　　　　　　　　　　　　　　　　　　　書記官  劉  政  惠
中　　　華　　　民　　　國　  九十三　　年　  十二　　　月　  二十八  　日
附錄本案論罪科刑法條之依據：
刑法第二百八十四條第一項前段：
  因過失傷害人者，處六月以下有期徒刑、拘役或五百元以下罰金，致重傷
  ，處一年以下有期徒刑、拘役或五百元以下罰金。
